臺灣屏東地方法院民事裁定            100年度監宣字第143號
聲  請  人  林艾秋
相  對  人  林徐瑞珍
上列聲請人聲請監護宣告事件，本院裁定如下：
    主  文
宣告林徐瑞珍（女、民國○○年○ 月○○日生、身分證統一編號：Ｚ0
00000000 號）為受監護宣告人。
選定林艾秋（女、民國○○年○ 月○ 日生、身分證統一編號：Ｚ000
000000號）為受監護宣告之人林徐瑞珍之監護人。
指定林豪源（男、民國○○年○ 月○○日生、身分證統一編號：Ｚ000
000000號）為會同開具財產清冊之人。
聲請費用新臺幣壹仟元由受監護宣告之人負擔。
    理  由
一、聲請意旨略以：聲請人林艾秋之母親即相對人林徐瑞珍（女
    ，民國○○年○ 月○○日生，身分證統一編號：Ｚ000000000號，
    住屏東縣萬巒鄉○○村○○路54號）因高血壓罹病，雖經延
    醫診治仍無起色，已至不能處理自己事務之程度，為此依民
    法第14條之規定，聲請宣告相對人為受監護宣告人等語。
二、聲請人主張上開各情，業據其提出戶籍謄本、勝美醫院診斷
    證明書等件為證，並經本院囑託臺灣臺中地方法院法官前往
    鑑定，並於鑑定人黃介良醫師前點呼相對人，其插鼻胃管、
    氣切，未有回應。另就相對人之精神及心智狀況訊問鑑定人
    ，經鑑定人鑑定結果，認相對人過去有高血壓病史，於99年
    間因腦中風造成意識喪失，目前需使用呼吸器、鼻胃管及尿
    布維持生命，相對人對於外界之反應、思考能力、自己行為
    之利害得失之意思能力部分缺失，且認知、理解判斷能力部
    分嚴重障礙，亦完全無法自我照顧，短期內無回復可能性，
    已達不能為意思表示或受意思表示，或不能辨識其意思表示
    之效果，建議為監護之宣告等情，有臺灣臺中地方法院100
    年12月13日訊問筆錄在卷可憑。本院綜合上開勘驗結果及鑑
    定人之意見，認相對人確因精神障礙，致不能為意思表示或
    受意思表示之程度，故聲請人聲請對相對人為監護之宣告，
    為有理由，應予准許。
三、按受監護宣告之人應置監護人；法院為監護之宣告時，應依
    職權就配偶、四親等內之親屬、最近一年有同居事實之其他
    親屬、主管機關、社會福利機構或其他適當之人選定一人或
    數人為監護人，並同時指定會同開具財產清冊之人；法院選
    定監護人時，應依受監護宣告之人之最佳利益，優先考量受
    監護宣告之人之意見，審酌一切情狀，並注意下列事項：一
    、受監護宣告之人之身心狀態與生活及財產狀況。二、受監
    護宣告之人與其配偶、子女或其他共同生活之人間之情感狀
    況。三、監護人之職業、經歷、意見及其與受監護宣告之人
    之利害關係。四、法人為監護人時，其事業之種類與內容，
    法人及其代表人與受監護宣告之人之利害關係，修正後之民
    法第1110條、第1111條第1 項、第1111條之1 定有明文。
四、本院審酌聲請人林艾秋為相對人之女，最近親屬即相對人之
    配偶林石峻、其他子女林豪忠、林豪源及林見秋亦同意由林
    艾秋擔任相對人之監護人，是由林艾秋負責護養及照顧相對
    人並管理其財產，應能符合相對人之最佳利益，爰選定林艾
    秋為監護人。另依上開規定，法院於選定監護人時，應同時
    指定會同開具財產清冊之人，及依民法第1113條準用同法第
    1099條之規定，監護開始時，監護人對於受監護人之財產，
    應依規定會同遺囑指定、當地直轄市、縣（市）政府指派或
    法院指定之人，於2 個月內開具財產清冊，並陳報法院。為
    使林艾秋得於期限內開具財產清冊並陳報法院，並衡酌林豪
    源係相對人之子，平日亦會協助處理相對人事務，上開親屬
    亦同意由其擔任會同開具財產清冊之人，爰併指定林豪源為
    會同開具財產清冊之人。
五、依民事訴訟法第608 條第1 項，非訟事件法第24條第1 項，
    裁定如主文。
中    華    民    國   100    年    12    月    26    日
                        家事庭  法  官  張以岳
以上正本係照原本作成。
如不服本裁定關於選定監護人及指定會同開具財產清冊之人等部
分，應於送達後10日內向本院提出抗告狀，並繳納抗告費新臺幣
1,000元；其餘關於宣告監護之部分，不得抗告。
中    華    民    國   100    年    12    月    27    日
                                書記官  胡世瑩